臺灣新竹地方法院刑事判決
111年度訴字第280號
公  訴  人  臺灣新竹地方檢察署檢察官
被      告  古元妹




上列被告因公共危險案件，經檢察官提起公訴（110 年度偵字第
14143 號），被告於本院準備程序中，就被訴事實為有罪之陳述
，經告知被告簡式審判程序之旨，並聽取檢察官及被告之意見後
，裁定依簡式審判程序審理，本院判決如下：
    主  文
古元妹犯放火燒燬住宅等以外之他人所有物罪，處有期徒刑壹年
貳月。緩刑參年。
扣案之打火機壹個沒收。
    事  實
一、古元妹應知放火燃燒其菜園內之枯枝落葉整地，可能延燒至
　　比鄰之鐵皮圍籬及修車廠而致生公共危險，竟基於放火稍燬
　　他人所有物之犯意，於民國110 年9 月23日凌晨3 時30分許
　　，騎乘車牌號碼000-000 號重型機車，至新竹縣○○市○○
　　路000 號後方北側空地，持其所有打火機點燃地上之枯枝落
　　葉，未待枯枝落葉燃盡後撲滅火勢，旋即離開現場返家，致
　　火勢一發不可收拾，延燒至吳文棟在新竹縣○○市○○路00
　　0 號所經營之「赤焰賽車工程」汽車修車廠，導致該修車廠
　　之外圍鐵皮、廠內汽車3 部（分別為車牌號碼000-0000號待
　　修車輛、車牌號碼0000-00 號待報廢車輛暨無車牌之報廢車
　　）及狗屋1 個均遭燒毀，致生公共危險。嗣經警調閱監視器
　　畫面而循線查獲，並扣得古元妹所有之打火機1 個。
二、案經吳文棟訴由新竹縣政府警察局竹北分局報請臺灣新竹地
    方檢察署檢察官偵查起訴。
    理  由
一、本件被告古元妹所犯刑法第175 條第1 項之放火燒燬住宅等
　　以外之他人所有物罪，非死刑、無期徒刑、最輕本刑為三年
　　以上有期徒刑之罪，或高等法院管轄第一審之案件，被告於
　　本院準備程序進行中就被訴事實均為有罪之陳述，經本院認
　　合於刑事訴訟法第273 條之1 第1 項之規定，裁定進行簡式
　　審判程序，合先敘明。
二、前揭事實業據被告古元妹於本院審理時坦承不諱（見訴字第
　  280 號卷第32、33、50頁），並經告訴人吳文棟於警詢時指
　　訴明確（見偵字第14143 號卷第8 至11頁），且有警員許育
　　魁於110 年11月6 日所出具之偵查報告1 份、新竹縣政府警
　　察局竹北分局扣押筆錄1 份、扣押物品收據1 份、扣押物品
　　目錄表1 份、監視器畫面翻拍照片7 幀、扣案物照片1 幀、
　　估價單2 份、新竹縣政府消防局110 年10月13日竹縣消調字
　　第1102500185號函1 份及所附火災原因調查鑑定書1 份、現
　　場照片41幀、車輛詳細資料報表1 份等在卷足稽（見偵字第
　　14143 號卷第4 、12至20、21、22、24至72頁），此外，復
　　有打火機1 個扣案足資佐證，足認被告之自白核與事實相符
　　而堪以採信。從而本案事證明確，被告所為前揭犯行堪以認
　　定，應予依法論科。
三、核被告古元妹所為，係犯刑法第175 條第1 項之放火燒燬住
　　宅等以外之他人所有物罪。爰審酌被告前並無犯罪之前科紀
　　錄等情，有臺灣高等法院被告前案紀錄表1 份在卷足稽（見
    訴字第280 號卷第53頁），素行尚屬良好，其持所有打火機
　　點燃枯枝落葉，致延燒而燒燬告訴人吳文棟所有前揭財物，
　　對公眾之生命及財產之安全造成重大影響，其犯罪動機、情
　　節、手段、目的、所生危害情形、犯後坦承不諱，並已與告
　　訴人吳文棟達成和解，賠償其損害，告訴人吳文棟不欲追究
　　，願意原諒被告等情，有和解書1 份、撤回告訴申請書1 份
　　及本院公務電話紀錄表1 份在卷足憑（見偵字第14143 號卷
　　第21、21-1頁、訴字第280 號卷第27頁），犯後態度堪稱良
　　好，復衡酌被告為國小畢業之智識程度、現與兒子、媳婦及
　　孫子女同住、從事種菜之工作之家庭及生活狀況等一切情狀
　　，量處如主文所示之刑，以資懲儆。又查被告前未曾因故意
　　犯罪受有期徒刑以上刑之宣告等情，有前開臺灣高等法院被
　　告前案紀錄表1 份在卷可憑，其因一時失慮，致罹刑典，犯
　　後已坦承犯行，並已與告訴人吳文棟達成和解及賠償其損害
　　，告訴人吳文棟願意原諒被告等情，業如前述，是被告經此
　　偵審程序及科刑之宣告後，應能知所警惕而無再犯之虞，本
    院因認以暫不執行其刑為當，爰依刑法第74條第1 項第1 款
　　之規定諭知緩刑3 年，以惕勵自新。
四、按供犯罪所用、犯罪預備之物或犯罪所生之物，屬於犯罪行
　　為人者，得沒收之，刑法第38條第2 項前段定有明文。經查
    扣案之打火機1 個為被告所有，且係供其為本案犯行時所用
　　之物等情，業據被告於警詢時供述甚明（見偵字第14143 號
　　卷第6 頁），爰應依刑法第38條第2 項前段之規定宣告沒收
　　。
據上論斷，應依刑事訴訟法第273 條之1 第1 項、第299 條第1
項前段，刑法第175 條第1 項、第74條第1 項第1 款、第38條第
2 項前段，判決如主文。　　
本案經檢察官林佳穎提起公訴，檢察官陳亭宇到庭執行職務。
中　　華　　民　　國　　111 　年　　6 　　月　　22　　日
                  刑事第一庭    法  官   楊惠芬
以上正本證明與原本無異。  
如不服本判決應於收受送達後20日內向本院提出上訴書狀，並應
敘述具體理由；其未敘述上訴理由者，應於上訴期間屆滿後20日
內向本院補提理由書（均須按他造當事人之人數附繕本）「切勿
逕送上級法院」。告訴人或被害人如對於本判決不服者，應具備
理由請求檢察官上訴，其上訴期間之計算係以檢察官收受判決正
本之日期為準。　　　　　　　　　
中　　華　　民　　國　　111 　年　　6 　　月　　28　　日
              　　　　　　　　　書記官   李艷蓉　
附錄本案論罪科刑法條：
刑法第175 條：
放火燒燬前二條以外之他人所有物，致生公共危險者，處一年以
上七年以下有期徒刑。
放火燒燬前二條以外之自己所有物，致生公共危險者，處三年以
下有期徒刑。
失火燒燬前二條以外之物，致生公共危險者，處拘役或九千元以
下罰金。